ACORDAO-COMPLETO-2468061

ACÓRDÃO 7344/2021 ATA 14/2021 - SEGUNDA CÂMARA

VISTO, relatado e discutido este pedido de reexame, interposto pelo Tribunal Regional do Trabalho da 1ª Região/RJ (TRT-1ª Região) contra o Acórdão 12465/2016-TCU-Segunda Câmara, por meio do qual o TCU considerou ilegal e recusou registro ao ato de concessão de aposentadoria ao ex-juiz classista Benedito Pontes da Silva.
ACORDAM os ministros do Tribunal de Contas da União, reunidos em sessão da 2ª Câmara, ante as razões expostas pelo relator e com fundamento no art. 48 da Lei 8.443/1992, em:
9.1. conhecer do pedido de reexame e dar-lhe provimento parcial; 
9.2. tornar insubsistentes o item 9.3 e seus subitens e o item 9.4 do Acórdão 12465/2016-TCU-Segunda Câmara; 
9.3. determinar ao Tribunal Regional do Trabalho da 1ª Região/RJ que, caso no futuro, a remuneração dos juízes classistas sofra majoração capaz de compensar a parcela judicial decorrente da decisão proferida nos autos da Apelação Civil 1997.34.00.029566-3, referida parcela, constante dos proventos do Sr. Benedito Pontes da Silva, deverá ser paulatinamente absorvida, mediante sua compensação - sem redução nominal do montante dos proventos - com os acréscimos decorrentes de novas estruturas remuneratórias definidas por lei com eficácia posterior à referida decisão, adotando-se como referência, para tanto, a metodologia prevista no Acórdão 2161/2005-TCU-Plenário;
9.4. dar ciência desta deliberação ao recorrente, com a informação de que a íntegra do Relatório e do Voto que a fundamentam está disponível no endereço eletrônico www.tcu.gov.br/acórdãos.

Pedido de reexame interposto pelo Tribunal Regional do Trabalho da 1ª Região/RJ contra o Acórdão 12.465/20162ª Câmara, por meio do qual o TCU considerou ilegal e recusou registro ao ato de concessão de aposentadoria ao ex-juiz classista Benedito Pontes da Silva.

Segunda Câmara

Tribunal Regional do Trabalho da 1ª Região/RJ.

3. Interessado/Recorrente:
3.1. Interessado: Benedito Pontes da Silva (XXX.244.417-XX).
3.2. Recorrente: Tribunal Regional do Trabalho da 1ª Região/RJ (02.578.421/0001-20).

13.1. Ministros presentes: Bruno Dantas (Presidente), Augusto Nardes, Aroldo Cedraz, Raimundo Carreiro e Jorge Oliveira (Relator).
13.2. Ministro que não participou da votação: Bruno Dantas.
13.3. Ministros-Substitutos presentes: Marcos Bemquerer Costa e André Luís de Carvalho.

JORGE OLIVEIRA

Ministro Vital do Rêgo.

Adoto como relatório a instrução elaborada em pareceres uniformes pela Secretaria de Recursos - Serur (peça 25) , que contou com a anuência do Ministério Público junto ao TCU (peça 27) :
"INTRODUÇÃO
1.	Trata-se de pedido de reexame (peça 14) interposto pelo Tribunal Regional do Trabalho da 1ª Região/RJ contra o Acórdão 12465/2016-TCU-Segunda Câmara, relator o Ministro Vital do Rêgo (peça 8) , pelo qual o TCU considerou ilegal e recusou registro ao ato de concessão de aposentadoria ao ex-juiz classista Benedito Pontes da Silva.
1.1.	A deliberação recorrida tem o seguinte teor:
VISTOS, relatados e discutidos estes autos que tratam de ato de alteração, referente à concessão de aposentadoria, emitida pelo Tribunal Regional do Trabalho da 1ª Região/RJ em favor de Benedito Pontes da Silva;
ACORDAM os Ministros do Tribunal de Contas da União, reunidos em Sessão da 2ª Câmara, ante as razões expostas pelo Relator, em:
9.1. considerar ilegal e recusar registro ao ato de concessão de aposentadoria a Benedito Pontes da Silva (XXX.244.417-XX) , com fundamento nos arts. 71, inciso III, da Constituição Federal, 1º, inciso V, e 39, inciso II, da Lei 8.443/1992 e 260, § 1º, do RI/TCU;
9.2. dispensar a devolução dos valores indevidamente recebidos até a data da ciência pelo Tribunal Regional do Trabalho da 1ª Região/RJ, do presente acórdão, com base no Enunciado 106 da Súmula da Jurisprudência do TCU;
9.3. determinar ao Tribunal Regional do Trabalho da 1ª Região/RJ, com base no art. 45 da Lei 8.443/1992, que:
9.3.1. faça cessar os pagamentos decorrentes do ato impugnado, em especial da rubrica que se refere ao índice de 11,98%, comunicando ao TCU, no prazo de 15 (quinze) dias, as providências adotadas, nos termos dos art. 262, caput, do Regimento Interno do TCU, 8º, caput, da Resolução - TCU 206/2007 e 15, caput, da Instrução Normativa - TCU 55/2007;
9.3.2. emita novo ato, livre da irregularidade apontada, submetendo-o ao TCU pelo Sistema de Apreciação e Registro de Atos de Admissão e Concessões (Sisac) no prazo de trinta dias, nos termos dos arts. 262, § 2º, do Regimento Interno do TCU e 15, § 1º, da Instrução Normativa - TCU 55/2007;
9.3.3. comunique ao interessado, o teor desta decisão, alertando-o de que o efeito suspensivo proveniente da interposição de eventual recurso não o exime da devolução dos valores percebidos indevidamente após a respectiva notificação, caso o recurso não seja provido;
9.3.4. no prazo de trinta dias, contados da ciência desta decisão, envie a este Tribunal documentos comprobatórios de que o interessado cujo ato foi impugnado está ciente do julgamento deste Tribunal.
9.4. Determinar à Sefip que monitore o cumprimento das determinações especificadas no item 9.3 e subitens da presente deliberação.
HISTÓRICO
2.	A aposentadoria do Sr. Benedito Pontes da Silva foi considerada ilegal porque esta Corte de Contas, após ter analisado o assunto, prolatou o Acórdão 2253/2007-TCU-Segunda Câmara, assegurando o direito de continuarem percebendo a parcela de 11,98% (URV) apenas aos juízes classistas que estivessem amparados pela decisão judicial transitada em julgado proferida nos autos da Apelação Civil 1997.34.00.029566-3, da 15ª Vara Federal da Seção Judiciária do Distrito Federal. Entretanto, verificou-se que o nome do interessado não estaria na lista dos beneficiários dessa decisão judicial (Voto, peça 9) .
ADMISSIBILIDADE
3.	Reitera-se o exame de admissibilidade realizado pelo Sar/Serur (peça 15) , que propôs conhecer do recurso e suspender os efeitos dos itens 9.1, 9.3 e 9.3.1 do Acórdão 12465/2016-TCU-Segunda Câmara, nos termos do art. 48 da Lei 8.443/1992, c/c os artigos 285 e 286, parágrafo único, do Regimento Interno do TCU. A Ministra Ana Arraes conheceu do recurso na forma proposta por esta Serur (peça 17) .
MÉRITO
4. Delimitação
4.1	Constitui objeto do presente recurso definir se o interessado integrou a relação jurídico-processual constituída no âmbito da apelação transitada em julgado nos autos da ação 1997.34.00.029566-3, que tramitou na 15ª Vara Federal da Seção Judiciária do Distrito Federal, e se o seu nome consta na lista de beneficiários dessa decisão judicial.
5. Da decisão transitada em julgado na ação 1997.34.00.029566-3, da 15ª Vara Federal da Seção Judiciária do Distrito Federal, e sua aplicação conforme o Acórdão 2253/2007-TCU-Plenário
5.1.	O Tribunal Regional do Trabalho da 1ª Região/RJ, por intermédio do Diretor da Secretaria de Controle Interno, em face da decisão deste Tribunal exarada no acórdão recorrido, veio contrapor a informação de que o percentual de 11,98% foi incorporado nos proventos dos magistrados classistas com amparo no Acórdão 2253/2007-TCU-Plenário, cujo voto do relator, Min. Marcos Bemquerer, consignou expressamente:
15. Com efeito, tem-se que à época da decisão havida no Processo CSJT n. 085/2006-000-90-00.8, publicada no Diário de Justiça de 1º/09/2006 (fl. 3) , a qual estendeu a incorporação dos 11,98% a toda a categoria de juízes classistas, não havia espaço para exegese diversa daquela contida na ADI n. 1.797/PE, apreciada pela Suprema Corte em 21/09/2000. Tal fato, portanto, não enseja o perfeito enquadramento nas condições descritas nos itens 13 e 14 retro, mormente no tocante à interpretação razoável ou erro escusável de intelecção, pelo que se faz inevitável a reposição das quantias recebidas de forma irregular, caso sejam comprovados os pagamentos decorrente da decisão do CSJT.
16. Vale registrar que a medida acima tratada não deverá incidir sobre os juízes classistas que obtiveram provimento favorável nos autos da Apelação Civil n. 1997.34.00.029566-3, cujo acórdão transitou em julgado em 1º/10/2003, eis que protegidos pelo manto da coisa julgada material.
5.2.	Nesse sentido, entende o recorrente que adotar as providências descritas no acórdão recorrido implicaria o descumprimento da referida decisão judicial transitada em julgado, na qual os magistrados classistas obtiveram provimento favorável, sendo a ré União condenada a incluir o referido percentual nos vencimentos/proventos/pensões dos autores, recompondo-os em face da indevida supressão.
5.3.	Dessa forma, diz o recorrente, o pagamento da referida parcela ao magistrado [ora interessado] está amparado por decisão judicial, haja vista que ele integrou a relação jurídico-processual no âmbito daquela apelação judicial (certidão de trânsito em julgado acostada) , conforme cópia da listagem em anexo e, assim, em princípio, não haveria qualquer irregularidade na percepção do referido percentual.
5.4.	O recorrente acrescenta, por oportuno, que parece ter havido equívoco por ocasião da conferência da listagem consultada por essa Corte de Contas, eis que o item 12 do Relatório condutor do Acórdão 12465/2016-TCU-Segunda Câmara faz menção à relação encaminhada pelo TRT da 24ª Região, que foi acostada como peça 66 do processo Processo 012.299/2011-1, enquanto que o interessado pertencia ao Quadro Funcional deste TRT-1ª Região, razão pela qual seu nome não teria sido encontrado naquela listagem (peça 14) .
Análise:
5.5.	É importante ressaltar que há muito esta Corte de Contas, por suas duas Câmaras e Plenário, vem se posicionando contra a incorporação ad aeternum de valores decorrentes de sentenças judiciais que reconheceram o direito à percepção de determinados percentuais relativos a planos econômicos, sendo farta a jurisprudência no sentido de que tais parcelas não devem perpetuar-se em face de reajustes e reestruturações salariais subsequentes (Decisões 138/2001-Plenário, 117/2002-2ª Câmara, 118/2002-2ª Câmara, Acórdão 398/2004-TCU-Plenário, 1910/2003-1ª Câmara, 2169/2003-1ª Câmara, 4661/2012-1ª Câmara, dentre outros) .
5.6.	Convém rememorar que as parcelas judiciais referentes a planos econômicos (IPC de junho/87: Plano Bresser - 26,06%, URP de fevereiro de 89: Plano Verão - 26,05%; IPC de março/90: Plano Collor - 84,32, dentre outros) derivam de diplomas legais que trataram de política salarial dos servidores, estabelecendo a recomposição de perdas inflacionárias. Todavia, referidos reajustes consubstanciavam-se em antecipações salariais que seriam compensadas na data-base seguinte da categoria, v.g. art. 8º do Decreto-lei 2.335/1987. Art. 5º da Lei 7.730/1989, arts. 3º e 5º da Lei 7.788/1989 e arts. 5º e 9º da Lei 8.030/1990.
5.7.	Assim, a razão dos reajustes foi tão-somente garantir a antecipação legítima da data-base, a fim de evitar o aviltamento salarial dos servidores públicos, tendo em vista as altas taxas inflacionárias do período, compensando-se esta antecipação na data-base da categoria.
5.8.	Ocorre, no entanto, que, em face da edição de inúmeros planos econômicos, com a consequente alteração de metodologia de revisão geral dos salários, os servidores buscaram o Judiciário e obtiveram decisões reconhecendo o direito à percepção de determinados percentuais.
5.9.	Entretanto, para dirimir as controvérsias sobre a matéria, o Supremo Tribunal Federal, ao apreciar a Ação Direta de Inconstitucionalidade 694-1, deixou assente que os atos que implicaram reposições salariais mostravam-se inconstitucionais, ante a inexistência de direito adquirido frente a superveniência de planos econômicos.
5.10.	Com base nessa orientação, o Tribunal Superior do Trabalho-TST editou a Súmula 322, afirmando que os pagamentos de direitos reconhecidos em sentença judicial, relativos a gatilhos salariais e URP, devem limitar-se, no tempo, à data-base seguinte à que serviu de referência ao julgado, quando as perdas inflacionárias ocorridas no período restariam devidamente equacionadas.
5.11.	Destaca-se, ainda, o pronunciamento daquela Corte nos autos de Embargos em Recurso de Revista TST-E-RR 88034/93-8:
No silêncio da sentença exeqüenda a propósito do limite temporal do reajuste com base na URP, impõe-se a limitação à data-base seguinte, nos termos do enunciado 322/TST, tendo em vista que o acerto na data-base decorre de disposição de ordem pública inserida na própria lei salarial e calcada no princípio do 'non bis in idem'. Trata-se, assim, de norma imperativa e cogente, de inderrogabilidade absoluta, sob pena de comprometimento da 'política salarial' estabelecida. Recurso de embargos de que não se conhece por ofensa ao art. 5º, inciso XXXVI, da Carta Magna (coisa julgada) .
5.12. 	Por sua vez, o Tribunal proferiu o Acórdão 2253/2007-TCU-Plenário e, posteriormente, o Acórdão 9408/2012-TCU-Segunda Câmara, nos quais restou assentado o entendimento de que é ilegal o pagamento atual do percentual de 11,98% aos Juízes Classistas. A seguir transcreve-se a ementa do referido Acórdão 2253/2007-TCU-Plenário:
'SUMÁRIO: REPRESENTAÇÃO. POSSÍVEIS IRREGULARIDADES REFERENTES A PAGAMENTOS INDEVIDOS A JUÍZES CLASSISTAS DO PERCENTUAL DE 11,98% (URV) . DISSONÂNCIA COM ENTENDIMENTO FIRMADO PELO STF EM DECISÃO COM EFEITOS ERGA OMNES. PROCEDÊNCIA. DETERMINAÇÕES.
A diferença relativa ao percentual de 11,98% (URV) sobre os vencimentos dos magistrados e servidores do Poder Judiciário é devida a estes últimos de abril de 1994 a dezembro de 1996 e, aos primeiros, de abril de 1994 a janeiro de 1995, conforme assentado pelo STF na ADI n. 1.797/PE'.
	Entretanto, em seu voto, o Ministro-Substituto Marcos Bemquerer, relator da matéria, fez o seguinte registro:
16. Vale registrar que a medida acima tratada não deverá incidir sobre os juízes classistas que obtiveram provimento favorável nos autos da Apelação Civil n. 1997.34.00.029566-3, cujo acórdão transitou em julgado em 1º/10/2003, eis que protegidos pelo manto da coisa julgada material.
5.13.	Dessa forma, o entendimento deste Tribunal é no sentido de ser ilegal o pagamento atual do percentual de 11,98% (URV) aos juízes classistas, embora esteja 'protegido pelo manto da coisa julgada material'.
5.14.	Por outro lado, a fim de melhor compreender a controvérsia suscitada neste caso, julga-se conveniente reproduzir aqui o voto que fundamentou o acórdão recorrido, especificamente a parte que tratou do percentual questionado, in verbis:
4. Registro minha concordância com a proposta da unidade técnica, cujas conclusões foram aquiescidas pela manifestação do MPTCU, razão pela qual incorporo os argumentos trazidos, transcritos no Relatório precedente, em minhas razões de decidir, sem prejuízo de tecer os breves comentários a seguir expostos.
5. [...]
6. No que diz respeito à rubrica referente ao percentual de 11,98% (URV) , conforme asseverou a Sefip, esta Corte de Contas, ao analisar o assunto por ocasião da prolação do Acórdão 2253/2007-TCU-Plenário, resguardou o direito de continuarem percebendo a referida parcela apenas os juízes classistas que estivessem amparados pela decisão judicial transitada em julgado proferida nos autos da Apelação Civil 1997.34.00.029566-3. No entanto, na lista em que são relacionados os beneficiários da referida decisão, não consta o nome do interessado, conforme se verifica no documento acostado na peça 2. Assim, considerando que a rubrica irregular consta do ato em epígrafe desde sua vigência, a concessão não reúne condições para receber a chancela da legalidade (sublinhado acrescido) .
5.15.	Assim, não obstante o entendimento desta Corte de Contas, no sentido de que referida parcela deveria ser absorvida pelos reajustes posteriores, têm-se que o fundamento utilizado, contra o qual se insurge o recorrente, foi o de que o nome do interessado não constava na lista de beneficiários da referida decisão judicial favorável aos juízes classistas.
5.16.	O recorrente, por sua vez, tendo a pretensão de infirmar o referido entendimento, trouxe a informação de que o pagamento da parcela de 11,89% (URV) conferida ao interessado está, sim, amparado pela referida decisão judicial transitada em julgado, uma vez que ele integrou a relação processual constituída no âmbito da ação. Para comprovar o informado, carreou aos autos cópia dos documentos pertinentes, inclusive da relação dos juízes aposentados beneficiários da decisão judicial, na qual figura o nome do interessado, Sr. Benedito Pontes da Silva (peça 14, p. 5) .
5.17.	Além disso, entre os documentos encaminhados aos autos, consta certidão emitida pela Secretaria do Juízo Federal da 15ª Vara Cível da Seção Judiciária do Distrito Federal, certificando que 'fazem parte do presente processo as Ajuclas das Regiões: 1ª Rio de Janeiro (...) ' (peça 14, p. 69) .
5.18.	Como indicado na peça recursal (peça 14, p. 2) , parece que houve um equívoco sobre a listagem consultada, tendo em vista que o item 12 do Relatório do Acórdão recorrido (peça 10, p. 3) faz menção à relação encaminhada pelo TRT da 24ª Região (peça 66 do TC Processo 012.299/2011-1) , enquanto que o interessado pertencia ao Quadro Funcional do TRT-1ª Região, razão pela qual seu nome não teria sido encontrado naquela listagem.
5.19.	Diante dessa realidade, entende-se que as razões apresentadas são suficientes para justificar a reforma do Acórdão 12465/2016-TCU-Segunda Câmara, uma vez que restou demonstrado ser o interessado beneficiário de decisão judicial transitada em julgado que ampara o pagamento da parcela questionada.
CONCLUSÃO
6.	Restou demonstrado que o Sr. Benedito Pontes da Silva integrou a relação jurídico-processual constituída no âmbito da apelação transitada em julgado nos autos da ação 1997.34.00.029566-3, que tramitou na 15ª Vara Federal da Seção Judiciária do Distrito Federal, e que seu nome consta na relação dos juízes classistas aposentados beneficiários dessa decisão judicial.
6.1.	Portanto, opina-se no sentido de dar provimento parcial ao presente recurso.
PROPOSTA DE ENCAMINHAMENTO
7.	Ante o exposto, submetem-se os autos à consideração superior, propondo-se, com fundamento no art. 48 da Lei 8.443/1992, conhecer do recurso e, no mérito, dar-lhe provimento parcial para:
a) tornar sem efeito o item 9.3 e seus subitens e o item 9.4 do Acórdão 12465/2016-TCU-Segunda Câmara;
b) informar o recorrente e demais interessados do acórdão a ser proferido, destacando que o relatório e o voto que o fundamentam podem ser acessados por meio do endereço eletrônico www.tcu.gov.br/acordaos.'
É o relatório

não há.

Procuradora-Geral Cristina Machado da Costa e Silva.

PEDIDO DE REEXAME. ATO DE APOSENTADORIA ILEGAL. PAGAMENTO INDEVIDO DE PARCELA URV. DECISÃO JUDICIAL TRANSITADA EM JULGADO QUE AMPARA O PAGAMENTO. PERMANÊNCIA DA RUBRICA. DETERMINAÇÃO PARA ABSORÇÃO FUTURA DA PARCELA. PROVIMENTO PARCIAL.

APOSENTADORIA (APOS)

Secretaria de Recursos (Serur).

Preenchidos os requisitos de admissibilidade do art. 48 da Lei 8.443/1992, conheço do pedido de reexame interposto pelo Tribunal Regional do Trabalho da 1ª Região/RJ (TRT-1ª Região) contra o Acórdão 12465/2016-TCU-Segunda Câmara, relatado pelo Ministro Vital do Rêgo, por meio do qual o TCU considerou ilegal e recusou registro ao ato de concessão de aposentadoria ao ex-juiz classista Benedito Pontes da Silva, em razão da inclusão de parcela correspondente à unidade real de valor  (URV) nos proventos do inativo.
Com efeito, é pacífica a jurisprudência do TCU no sentido de que apenas é devido o pagamento a magistrado do percentual de 11,98%, relativo à  URV, no período de abril de 1994 a janeiro de 1995, tendo em vista que, em fevereiro de 1995, foram editados os Decretos Legislativos nº s 6 e 7 (DOU de 23.01.95) , que estipularam novas cifras para a remuneração dos Ministros de Estado e membros do Congresso Nacional, aplicáveis aos Ministros do STF por força da Lei 8.448/1992, com reflexos sobre toda a magistratura federal. Nessa linha foi a decisão do Supremo Tribunal Federal na Ação Direta de Inconstitucionalidade 1.797 e são os Acórdão 33/2019-TCU-Plenário (Relator Raimundo Carreiro) , 955/2015-2ª Câmara (Relator Augusto Nardes) , 8786/2016-2ª Câmara (Relator Augusto Nardes) e 8/2021-2ª Câmara (Relator Augusto Nardes) .
Entretanto, conforme entendimento do TCU consignado no Acórdão 2253/2007-TCU-Plenário, os juízes classistas que estejam amparados pela decisão judicial transitada em julgado proferida nos autos da Apelação Civil 1997.34.00.029566-3 têm direito ao recebimento contínuo da referida parcela. 
O TRT-1ª Região trouxe evidências de que o inativo está, sim, amparado pela referida decisão judicial transitada em julgado, uma vez que ele integrou a relação processual constituída no âmbito daquela ação. Para comprovar o informado, carreou aos autos cópia dos documentos pertinentes, inclusive da relação dos juízes aposentados beneficiários da decisão judicial, na qual figura o nome do interessado, Benedito Pontes da Silva (peça 14, p. 5) .
Destarte, em linha com a Secretaria de Recursos - Serur e o Ministério Público junto ao TCU - MPTCU, entendo que os elementos recursais são suficientes para comprovar que o ex-magistrado era parte na multicitada ação judicial, o que o insere na exceção jurisprudencial tratada no Acórdão 2253/2007-TCU-Plenário.
Assim, a decisão recorrida deve ser reformada, de maneira a tornar insubsistentes os dispositivos que determinaram a supressão do percentual de 11,98%, relativo à URV.
Sem que isso importe em inobservância à decisão judicial transitada em julgado, sendo incontroversa a irregularidade da rubrica percebida, com esteio no princípio da independência das instâncias e a fim de deixar assente a autonomia do Tribunal de Contas da União em sua prerrogativa constitucional de apreciação dos atos de pessoal, mantenho os itens do acórdão recorrido que deliberaram pela ilegalidade do ato e negativa de registro. 
O recurso, portanto, merece ser parcialmente provido, uma vez que persiste a ilegalidade, porém o pagamento da parcela denominada URV está amparado por decisão judicial. 
Acrescento, contudo, que parcelas tais como a URV, ainda que concedidas por meio de decisão judicial com trânsito em julgado, a partir do momento em que podem ser compensadas por reajustes ou reestruturações de carreiras supervenientes, devem ser necessariamente absorvidas, devido a sua natureza jurídica de antecipação salarial. Nesses casos, não há que se falar em afronta ao ato jurídico perfeito, à coisa julgada, à segurança jurídica e ao princípio da irredutibilidade salarial, já que a produção dos efeitos desejados (recuperar o percentual que teria sido suprimido até o superveniente ajuste pela data base) se cumpriu.
Sobre esse entendimento, é válido transcrever a ementa referente ao julgamento de mérito do MS 25.678, da relatoria do Min. Luiz Fux:
EMENTA: AGRAVO REGIMENTAL EM MANDADO DE SEGURANÇA. DIREITO ADMINISTRATIVO. PROVENTOS. APOSENTADORIA. ACÓRDÃO DO TCU QUE DETERMINOU A EXCLUSÃO DE VANTAGEM ECONÔMICA RECONHECIDA POR DECISÃO COM TRÂNSITO EM JULGADO (URP, 26,05%) . COMPETÊNCIA CONSTITUCIONAL ATRIBUÍDA À CORTE DE CONTAS. MODIFICAÇÃO DE FORMA DE CÁLCULO DA REMUNERAÇÃO. INEXISTÊNCIA DE OFENSA AOS PRINCÍPIOS CONSTITUCIONAIS DA COISA JULGADA, DO DIREITO ADQUIRIDO E DA IRREDUTIBILIDADE DE VENCIMENTOS. DECADÊNCIA. INOCORRÊNCIA. AMPLA DEFESA E CONTRADITÓRIO. AUSÊNCIA DE VIOLAÇÃO. AGRAVO A QUE SE NEGA PROVIMENTO
As vantagens remuneratórias pagas aos servidores inserem-se no âmbito de uma relação jurídica continuativa, e, assim, a sentença referente a esta relação produz seus efeitos enquanto subsistir a situação fática e jurídica que lhe deu causa. A modificação da estrutura remuneratória ou a criação de parcelas posteriormente à sentença são fatos novos, não abrangidos pelos eventuais provimentos judiciais anteriores.
No caso dos autos, verifico que a sentença que ampara o pagamento da URV transitou em julgado na data de 1/10/2003. Além disso, observo que, desde janeiro de 1995, a remuneração dos juízes classistas não sofreu reestruturação capaz de suprimir o valor da rubrica. A despeito do cargo de juiz classista ter sido extinto, mas tendo em vista a "possibilidade" de que os respectivos benefícios sofram reajuste diferenciado, convém determinar ao órgão que, caso no futuro, a remuneração do Sr. Benedito Pontes da Silva sofra majoração capaz de compensar a parcela judicial, esta deverá ser paulatinamente absorvida, adotando-se, para tanto, a metodologia prevista no Acórdão 2161/2005-TCU-Plenário. 
Diante de tal entendimento, cabe determinação para que, quando houver (se houver) reestruturação/aumento futuro no cargo em extinção de juiz classista, a parcela judicial da URV seja devidamente absorvida.
Ante o exposto, acolho as conclusões do Parquet e VOTO por que o Tribunal adote a deliberação que submeto a este colegiado.
TCU, Sala das Sessões Ministro Luciano Brandão Alves de Souza, em 4 de maio de 2021.
JORGE OLIVEIRA 
Relator